臺灣高等法院臺南分院刑事判決
110年度上訴字第191號
上  訴  人  
即  被  告  江柏融
指定辯護人  本院公設辯護人  簡松柏  
上列上訴人因毒品危害防制條例等案件，不服臺灣嘉義地方法院
109年度訴字第558號中華民國109年12月30日第一審判決（起訴
案號：臺灣嘉義地方檢察署109年度偵字第3813、4137號、109年
度毒偵字第562號），提起上訴，本院判決如下：
    主  文
㈠原判決關於附表一編號3至7所示轉讓禁藥及定應執行刑部分，
  均撤銷。
㈡江柏融犯如附表一編號3至7所示之罪，各處如附表一編號3至7
  本院主文所示之刑及沒收，應執行有期徒刑柒月。
㈢其他上訴駁回（即附表一編號1至2及定應執行刑部分）。
    事  實
一、江柏融（綽號「阿偉」）明知甲基安非他命係毒品危害防制
    條例第2條第2項第2款所列管之第二級毒品，並經行政院衛
    生福利部明令公告列為禁藥管理，係藥事法第22條第1項第1
    款所規定之禁藥，不得非法持有、販賣、轉讓，竟分別基於
    意圖營利而販賣第二級毒品、轉讓禁藥即甲基安非他命之犯
    意，以其所有之廠牌SONY XPERIA行動電話1支（搭配門號00
    00000000之SIM卡1枚），作為與購毒者或受讓者聯絡交易或
    提供毒品之工具，並分別於附表一所示時間、地點，為販賣
    第二級毒品、轉讓禁藥即甲基安非他命之行為【購毒者（指
    附表一編號1至2）或受讓者（指附表一編號3至7）、時間、
    地點、毒品種類、數量及價格等，均詳如附表一所載】。嗣
    為警依通訊保障及監察法規定，對江柏融所使用之上開行動
    電話門號實施通訊監察，且於民國109年4月23日上午6時54
    分至同日上午7時4分許，員警持檢察官核發之拘票及本院核
    發之109年聲搜字第296號搜索票前往嘉義縣梅山鄉梅東村之
    江柏融居處（地址詳卷）依法執行，並當場扣得如附表二所
    示等物，而悉上情。
二、案經嘉義縣警察局民雄分局報請臺灣嘉義地方檢察署檢察官
    偵查起訴。
    理  由
一、上揭犯罪事實，業據被告於警詢、偵訊、原審及本院審理中
    坦承不諱（警1374卷第6-10頁；他卷第303-306頁；原審卷
    第81、190-193頁，本院卷第170頁），且關於販賣、轉讓第
    二級毒品即禁藥甲基安非他命等節，迭經證人楊永晃於警、
    偵訊（警1374卷第13-14頁；他卷第73-75頁）、證人張明德
    於警、偵訊（警1374卷第18頁；他卷40-41頁）、證人安明
    哲於警、偵訊（警1374卷第25頁；他卷第367-368頁）證述
    在卷，復有原審法院109年聲監字第32號通訊監察書、109年
    聲監續字第123號通訊監察書暨電話附表（0000000000）與
    通訊監察譯文等在卷足稽（警1374卷第28-31、60-70頁）。
    雖觀諸被告與購買毒品、受讓毒品證人之通話或簡訊內容並
    未明確提及交易或提供毒品之名稱乙情，然本院審酌我國對
    於販賣毒品之行為科以高度之刑責，就轉讓毒品亦負擔刑事
    責任，衡諸雙方以電話相互聯絡時，為躲避遭監聽查緝，僅
    在電話中約定見面時、地，或略述種類、數量、價格之其一
    ，極為常見，況雙方交易或受讓毒品事項，或已有默契，或
    見面後再洽談，未必於電話中詳實約妥細節，惟幾均以暗語
    或彼此已有默契之含混語意而為溝通，則檢警合法執行通訊
    監察所得內容中，縱雙方未明示購買或受讓毒品之種類，苟
    無違背經驗法則及論理法則，仍得據以認定毒品交易或提供
    行為之存在，故上揭通訊監察譯文內容，足資補強證人所述
    與被告間交易或轉讓第二級毒品甲基安非他命情節，況被告
    與上開證人間並無仇隙，其等當無甘冒涉犯偽證罪之風險，
    而刻意設詞誣陷被告之理，前開所為證詞堪予採信。此外，
    復有原審法院109年聲搜字第296號搜索票、嘉義縣警察局民
    雄分局搜索扣押筆錄、扣押物品目錄表、扣案物照片暨清單
    附卷足憑（他卷第245-255、273-277頁；偵3813卷第7頁；
    原審卷第15頁），以及如附表二所示扣案物可資佐證。從而
    ，被告前揭關於販賣、轉讓甲基安非他命之自白應與事實相
    符，洵堪採信。
二、按販賣毒品之所謂販賣行為，係行為人基於營利之目的，而
    販入或賣出毒品而言。販賣毒品者，其主觀上須有營利之意
    圖，且客觀上有販賣之行為，即足構成，至於實際上是否已
    經獲利，則非所問。即於有償讓與他人之初，係基於營利之
    意思，並著手實施，而因故無法高於購入之原價出售，最後
    不得不以原價或低於原價讓與他人時，仍屬販賣行為。必也
    始終無營利之意思，縱以原價或低於原價有償讓與他人，方
    難謂為販賣行為，而僅得以轉讓罪論處（最高法院93年度台
    上字第165號判決意旨參照）。復衡近年來毒品之濫用，危
    害國民健康與社會安定日益嚴重，治安機關對於販賣或施用
    毒品之犯罪行為，無不嚴加查緝，各傳播媒體對於政府大力
    掃毒之決心猶再三報導，已使毒品不易取得且物稀價昂，苟
    有償交付甲基安非他命與買受人之交易過程中無利可圖，縱
    屬至愚，亦無甘冒被取締移送法辦判處重刑之危險而平白從
    事上開毒品交易之理。是就附表一編號1至2部分，被告供稱
    ：自己是多分一些賺吃的等語（他卷第303-304頁；原審卷
    第81、190-191頁），堪認被告就附表一編號1至2交易販賣
    甲基安非他命時，有從中獲得好處，主觀上自係基於營利之
    販賣意圖而為毒品之提供行為至明。
三、綜上，被告前開販賣、轉讓第二級毒品即禁藥甲基安非他命
    等犯行，均事證明確，堪可認定，應予依法論科。
四、論罪科刑：
  ㈠新舊法比較：毒品危害防制條例第4條第2項及同條例第17條
    第2項等規定，於109年1月15日修正公布，並自被告行為後
    即109年7月15日生效施行：
　1.修正前毒品危害防制條例第4條第2項規定：「製造、運輸、
    販賣第二級毒品者，處無期徒刑或7年以上有期徒刑，得併
    科新臺幣1,000萬元以下罰金」；修正後則規定「製造、運
    輸、販賣第二級毒品者，處無期徒刑或10年以上有期徒刑，
    得併科新臺幣1,500萬元以下罰金。」，經比較修正前、後
    之規定，修正後之法定刑明顯提高，當以修正前之規定較有
    利於被告。
  2.又修正前毒品危害防制條例第17條第2 項規定：「犯第4 條
    至第8 條之罪於偵查及審判中均自白者，減輕其刑」；修正
    後規定為：「犯第4 條至第8 條之罪於偵查及歷次審判中均
    自白者，減輕其刑」。經比較修正前、後之規定，修正後須
    於「歷次」審判中均自白犯罪，始得依該條規定減輕其刑，
    仍以修正前之規定較有利被告。
  3.準此，經整體綜合比較結果，被告本件應依刑法第2 條第1
    項前段之規定，適用其行為時法即修正前毒品危害防制條例
    之上開規定。
  ㈡核被告就附表一編號1至2所為，均係犯修正前毒品危害防制
    條例第4條第2項之販賣第二級毒品罪。其持有毒品之低度行
    為，分別為販賣毒品之高度行為所吸收，均不另論罪。
  ㈢按毒品危害防制條例第8條第2項之轉讓第二級毒品罪及藥事
    法第83條第1項之轉讓禁藥罪，同有處罰之規定，而依毒品
    危害防制條例第8條第6項規定，轉讓毒品達一定數量者，加
    重其刑至2分之1，其標準由行政院定之。若未達加重刑之標
    準，該條第2項之轉讓第二級毒品罪之法定本刑為「6月以上
    5年以下有期徒刑，得併科新臺幣70萬元以下罰金」；另藥
    事法第83條第1項之轉讓禁藥罪，其法定本刑為「7年以下有
    期徒刑，得併科新臺幣5千萬元以下罰金」。附表一編號3至
    7部分，被告轉讓第二級毒品甲基安非他命之數量，並無證
    據足資認定已達行政院依毒品危害防制條例第8條第6項規定
    訂定之「轉讓毒品加重其刑之數量標準」第2條第1項第2款
    規定之轉讓第二級毒品淨重10公克以上。依罪疑惟輕原則，
    當認被告轉讓之第二級毒品甲基安非他命之淨重重量，未達
    上開規定加重刑之數量標準，則藥事法第83條第1項之罪之
    法定本刑，顯較毒品危害防制條例第8條第2項之罪之法定本
    刑為重，依法規競合，以重法優於輕法之適用法則，自應適
    用較重之藥事法第83條第1項之轉讓禁藥罪論處（最高法院9
    7年度台上字第3490號、97年度台非字第397號判決意旨參照
    ）。核被告就附表一編號3至7所為，均係犯藥事法第83條第
    1項之轉讓禁藥罪【藥事法第83條第1項並未處罰單純持有禁
    藥之行為，自不生持有禁藥之低度行為，為轉讓之高度行為
    所吸收之問題，最高法院98年度台上字第5362號判決意旨參
    照】。又附表一編號6部分，被告以一轉讓禁藥予張明德、
    安明哲2人之行為，係以一行為而觸犯構成要件相同之罪，
    為想像競合犯，應依刑法第55條規定從一重處斷。　　
  ㈣被告上開2次販賣第二級毒品、5次轉讓禁藥犯行，犯意各別
    ，行為互異，應予分論併罰。
　㈤被告前因違反毒品危害防制條例案件，經原審法院以105年度
    嘉簡字第1506號判處有期徒刑4月確定，於106年4月17日易
    科罰金執行完畢，有被告前案紀錄表在卷足憑，其於受前案
    有期徒刑之執行完畢後，5年以內故意再犯本案有期徒刑以
    上之7罪，均為累犯，審酌被告於徒刑執畢後，仍於短時間
    內再次犯罪，足見其對刑罰之反應力顯然較為薄弱，尚無所
    受刑罰超過所應負擔罪責之情形（司法院釋字第775號解釋
    理由參照），除法定刑為無期徒刑部分依法不得加重外，其
    餘應依刑法第47條第1項累犯規定加重其刑。
  ㈥被告於偵、審中就上開販賣第二級毒品之犯行均自白犯罪，
    均應依修正前毒品危害防制條例第17條第2項規定，減輕其
    刑，並與前揭累犯加重部分，依法先加後減之。另被告上開
    5次轉讓禁藥，因最高法院109年度台上大字第4243號裁定認
    為依重法優於輕法之原則，擇較重之藥事法第83條第1項轉
    讓禁藥罪論處，如行為人於偵查及歷次審判中均自白，仍有
    系爭規定自白減輕其刑之適用，故被告5次轉讓禁藥，於歷
    次偵查、審判均有自白，依據前開見解，應依毒品危害防制
    條例第17條第2項規定減輕其刑，並先加後減之。
　㈦雖被告供稱其施用毒品來源為「繡花」劉名緯之男子，惟無
    法查獲任何毒品來源一節，有嘉義縣警察局民雄分局109年9
    月26日函文、臺灣嘉義地方檢察署109年9月30日函暨員警職
    務報告、有嘉義縣警察局民雄分局110年2月28日函文、臺灣
    嘉義地方檢察署110年3月4日函文附卷可稽（原審卷第63-67
    頁，本院卷第77-79、83頁），足認被告本件販毒犯行，皆
    無供出毒品來源，因而查獲其上手之情形，均不得依毒品危
    害防制條例第17條第1項規定減輕其刑，附此敘明。
　㈧另辯護人雖就被告所為販賣第二級毒品之犯行部分請求依刑
    法第59條酌量減輕其刑云云。惟按量刑固屬法院自由裁量之
    職權，然仍應受比例、罪刑相當原則等法則之拘束，並非可
    恣意為之，致礙及公平正義之維護，必須兼顧一般預防之普
    遍適應性與具體個案特別預防之妥當性，始稱相當。而刑法
    第59條之酌量減輕其刑，必於犯罪之情狀，在客觀上足以引
    起一般同情，認為即予宣告法定最低度刑期，猶嫌過重者，
    始有其適用，已如前述。而被告販賣甲基安非他命之次數、
    數量及所得雖非甚鉅，與大盤販賣大量毒品者固截然有別，
    惟被告所犯販賣第二級毒品罪，其法定刑為無期徒刑或7年
    以上有期徒刑（修正前），且經依毒品危害防制條例第17條
    第2項減輕其刑後，已難認有何過重情事，亦難認有何情輕
    法重或情堪憫恕之情形，而被告犯罪之動機、態度、獲利等
    情狀，業經下述於科刑時所審酌，故本院認被告所為販賣第
    二級毒品甲基安非他命犯行，依一般國民社會感情，對照可
    判處之刑度，尚無從再適用刑法第59條規定之餘地，一併敘
    明。　　
五、撤銷改判部分（附表一編號3至7部分）：
  ㈠原審以被告附表一編號3至7轉讓禁藥5次罪證明確，予以論罪
    科刑，固非無見，惟查，被告此部分有偵審自白，合於毒品
    危害防制條例第17條第2項減刑規定，原審未予引用，適用
    法規顯有錯誤。再者，最高法院109年度台上大字第4243號
    裁定已明確說明：就量刑而言，在重法之法定最輕本刑較輕
    法之法定最輕本刑為輕時，如仍得在重法之最輕本刑以上、
    輕法之最輕本刑之下，量定其宣告刑，即有重法輕罰之不合
    理現象，因此，在別無其他減輕其刑事由時，量刑不宜低於
    輕法即毒品危害防制條例第8條第2項所規定之最低法定刑，
    以免科刑偏失，始符衡平等語；查被告為累犯，依最高法院
    上開裁定見解，在未適用偵審自白減刑前，原審宜量處有期
    徒刑7月以上，以免重法輕罰；然原審在未適用偵審自白減
    刑時，就本案僅各量處有期徒刑3月或4月，顯然嚴重偏失，
    亦有違誤。
　㈡被告提起上訴，指摘原審量刑過重不當云云，惟查，原審之
    量刑，有重法輕罰嚴重失衡情狀，業如上述，並無過重可言
    ，因本院受不利益變更禁止原則之限制，此部分不再予以加
    重。被告此部分上訴，雖無理由，然原判決既有上開可議之
    處，乃屬無可維持，自應由本院就此5罪撤銷改判，所定之
    應執行刑因失所依據，亦應一併撤銷。又被告所犯轉讓禁藥
    5罪，符合數罪併罰之要件，斟酌被告所犯侵害法益相同，
    轉讓對象人數、次數，權衡被告之責任與嚴禁毒品施用之刑
    事政策，定應執行刑為有期徒刑7月。　　
　㈢沒收：
　　扣案附表二編號1之廠牌SONY XPERIA行動電話1支（搭配門
    號0000000000之SIM卡1枚），係被告所使用、供附表一各次
    轉讓甲基安非他命所用之物（原審卷第81、191、193頁），
    應依刑法第38條第2項前段之規定，在各該罪項下宣告沒收
    。其餘附表二編號2至5所示扣案物，被告供稱係自己施用毒
    品所用（原審卷第186-187頁），其施用毒品部分業經原審
    另行裁定送勒戒處所執行觀察、勒戒，此部分與本案無涉，
    爰不為沒收之諭知。
六、駁回上訴之理由：
  ㈠原審認被告販毒事證明確，予以論罪如上，並審酌被告明知
    毒品具有成癮性，服用後會產生依賴性、耐藥性，且戒解不
    易，嚴重妨害人之身心健康，竟販賣第二級毒品甲基安非他
    命以牟利，助長毒品氾濫，影響社會治安、戕害國民身心健
    康，其行為實不足取；惟念其犯後於偵、審中俱坦承犯行，
    配合警方查緝來源，衡酌本件查獲販賣毒品之次數2次，乃
    施用毒品同儕之間交易互通有無，尚非專門販毒或中上游盤
    商，綜合各次犯罪目的、手段、所得利益、對社會所生危害
    、個人智識程度、經濟與生活狀況（原審卷第167至175 頁
    之資料、第195頁之審理筆錄所載）等一切情狀，分別量處
    如附表一編號1至2所示之刑。再考量被告所犯同屬販賣第二
    級毒品類型，其犯罪態樣、手段及侵害法益相同，責任非難
    重複之程度較高，而為整體評價後，認如以實質累加之方式
    定應執行刑，則處罰之刑度顯將超過其行為之不法內涵，而
    違反罪責原則，因生命有限，刑罰對被告造成之痛苦程度，
    係隨刑度增加而生加乘效果，而非以等比方式增加，是則以
    隨罪數增加遞減其刑罰之方式，當足以評價被告行為之不法
    性之法理（即多數犯罪責任遞減原則），爰就附表一編號1
    至2部分定應執行有期徒刑3年11月。
　㈡復說明：⑴扣案如附表二編號1 之廠牌SONY XPERIA 行動電話
    1支（搭配門號0000000000之SIM卡1枚），係被告所使用、
    供附表一各次聯繫販賣之用（原審卷第81、191、193頁），
    應依毒品危害防制條例第19條第1項規定，在各該罪項下宣
    告沒收。⑵被告就附表一編號1至2販賣第二級毒品犯行，其
    分別取得500元、500元，雖未扣案，然係其販毒所得財物，
    不問其中成本若干，利潤多少，亦均應依刑法第38條之1第1
    項及第3項規定在各該罪項下宣告沒收，於全部或一部不能
    沒收或不宜執行沒收時，追徵其價額。⑶其餘附表二編號2至
    5所示扣案物，與本案無關，不為沒收諭知，業如上述。本
    院核其認事用法，並無不當，量刑方面尚稱允洽。
　㈢被告提起上訴，以原審量刑過重及其有供出毒品上游，原審
    未予減刑，而指摘原判決違誤不當云云，然量刑之輕重，係
    事實審法院得依職權自由裁量之事項，茍已斟酌刑法第57條
    各款所列情狀而未逾越法定刑度，則不得遽指為違法；上級
    法院對於下級法院之職權行使，原則上應予尊重（最高法院
    72年台上字第6696號判例、85年度台上字第2446號判決意旨
    參照），本案原審判決就被告量刑部分，已審酌刑法第57條
    規定之多款量刑事由，並未逾越法定刑度，亦無濫用裁量之
    情事。原審上開2罪之量刑，僅量處3年7月，為最低度刑，
    定應執行刑亦僅在最長刑期上加計4月，以被告販毒次數而
    言，此已屬低度刑，並無過重之虞；又本案並無因被告供出
    而查獲前手之情，亦無情堪憫恕可言，已如上述，是被告此
    部分上訴為無理由，應予駁回。
據上論斷，應依刑事訴訟法第368條、第369條第1項前段、第364
 條、第299 條第1 項前段，判決如主文。
本案經檢察官陳睿明提起公訴，檢察官謝錫和到庭執行職務。
中　　華　　民　　國　　110 　年　　8 　　月　　31　　日
                  刑事第五庭    審判長法　官  黃國永
                                      法　官  蔡川富
                                      法　官  翁世容
以上正本證明與原本無異。
如不服本判決應於收受送達後20日內向本院提出上訴書狀，其未
敘述上訴理由者，並得於提起上訴後20日內向本院補提理由書（
均須按他造當事人之人數附繕本）「切勿逕送上級法院」。
                                      書記官  顏惠華
中　　華　　民　　國　　110 　年　　8 　　月　　31　　日
附錄本案論罪科刑法條：
修正前毒品危害防制條例第4 條
製造、運輸、販賣第一級毒品者，處死刑或無期徒刑；處無期徒
刑者，得併科新臺幣2 千萬元以下罰金。
製造、運輸、販賣第二級毒品者，處無期徒刑或7年以上有期徒
刑，得併科新臺幣1 千萬元以下罰金。
製造、運輸、販賣第三級毒品者，處7年以上有期徒刑，得併科
新臺幣7 百萬元以下罰金。
製造、運輸、販賣第四級毒品者，處5年以上12年以下有期徒刑
，得併科新臺幣3百萬元以下罰金。
製造、運輸、販賣專供製造或施用毒品之器具者，處1年以上7年
以下有期徒刑，得併科新臺幣1 百萬元以下罰金。
前5 項之未遂犯罰之。
藥事法第83條
明知為偽藥或禁藥，而販賣、供應、調劑、運送、寄藏、牙保、
轉讓或意圖販賣而陳列者，處7年以下有期徒刑，得併科新臺幣5
千萬元以下罰金。
犯前項之罪，因而致人於死者，處7年以上有期徒刑，得併科新
臺幣1億元以下罰金；致重傷者，處3年以上12年以下有期徒刑，
得併科新臺幣7千5百萬元以下罰金。
因過失犯第1項之罪者，處2年以下有期徒刑、拘役或科新臺幣5
百萬元以下罰金。
第1項之未遂犯罰之。

附表一：
編號 販毒者或轉讓者 購毒者或受讓者 時    間 地      點 毒品種類/ 數量 交易價格(新臺幣)    過程或聯絡方式 1 江柏融 楊永晃 109 年2月7 日17時15分許 嘉義縣○○鄉○○村○○路000 號 甲基安非他命1 包 500 元 楊永晃於該日9 時32分許至17時14分許以持用行動電話門號0000000000，與江柏融持用前述行動電話門號聯繫毒品交易事宜，雙方達成合意後，並於左列時間、地點，江柏融交付左列毒品予楊永晃，楊永晃則於翌日（8 日）始將500 元委請江柏融不知情之妻轉交給江柏融。  所犯法條：毒品危害防制條例第4 條第2 項（修正前）        原審主文：江柏融販賣第二級毒品，累犯，處有期徒刑參年柒月；扣案如附表二編號1 所示之物沒收；未扣案之犯罪所得新臺幣伍佰元沒收，於全部或一部不能沒收或不宜執行沒收時，追徵其價額。 本院主文：上訴駁回。       2 江柏融 楊永晃 109 年2月10日14時50分許（原起訴書附表誤載為「13時」，業經公訴檢察官當庭更正，參警1374卷第62頁；院卷第182 頁） 同上 甲基安非他命1 包 500 元 楊永晃於該日以持用行動電話門號0000000000，與江柏融持用前述行動電話門號聯繫毒品交易事宜，雙方達成合意後，並於左列時間、地點，完成如左之交易。  所犯法條：毒品危害防制條例第4 條第2 項（修正前）        原審主文：江柏融販賣第二級毒品，累犯，處有期徒刑參年柒月；扣案如附表二編號1 所示之物沒收；未扣案之犯罪所得新臺幣伍佰元沒收，於全部或一部不能沒收或不宜執行沒收時，追徵其價額。 本院主文：上訴駁回。       3 江柏融 張明德 109 年3月18日19時許 嘉義縣○○鄉○○村0鄰○○路00巷00號 甲基安非他命/ 施用1 次之數量 無 張明德於該日以持用行動電話門號0000000000，與江柏融持用前述行動電話門號聯繫後，江柏融於左列時間、地點，無償提供甲基安非他命少許予張明德而遂行如左之轉讓禁藥。  所犯法條：藥事法第83條第1 項        原審主文：江柏融明知為禁藥而轉讓，累犯，處有期徒刑參月。扣案如附表二編號1所示之物沒收。 本院主文：原判決撤銷。江柏融明知為禁藥而轉讓，累犯，處有期徒刑貳月。扣案如附表二編號1所示之物沒收。       4 江柏融 安明哲 109 年3月11日2時許 同上 甲基安非他命/ 施用1 次之數量 無 安明哲於前1 日以持用行動電話門號0000000000，與江柏融持用前述行動電話門號聯繫後，江柏融於左列時間、地點，無償提供甲基安非他命少許予安明哲而遂行如左之轉讓禁藥。  所犯法條：藥事法第83條第1 項        原審主文：江柏融明知為禁藥而轉讓，累犯，處有期徒刑參月。扣案如附表二編號1所示之物沒收。 本院主文：原判決撤銷。江柏融明知為禁藥而轉讓，累犯，處有期徒刑貳月。扣案如附表二編號1所示之物沒收。       5 江柏融 安明哲 109 年3月14日凌晨0 時許 嘉義縣大林鎮大埔美工業區內某工地 甲基安非他命/ 施用1 次之數量 無 安明哲於前1 日以持用行動電話門號0000000000，與江柏融持用前述行動電話門號聯繫後，江柏融於左列時間、地點，無償提供甲基安非他命少許予安明哲而遂行如左之轉讓禁藥。  所犯法條：藥事法第83條第1 項        原審主文：江柏融明知為禁藥而轉讓，累犯，處有期徒刑參月。扣案如附表二編號1所示之物沒收。 本院主文：原判決撤銷。江柏融明知為禁藥而轉讓，累犯，處有期徒刑貳月。扣案如附表二編號1所示之物沒收。       6 江柏融 張明德安明哲 109 年3月19日19時許（原起訴書附表就受讓人張明德部分之時間記載為「109 年3 月18日後數日」，業經公訴檢察官當庭補充更正，參警1374卷第9 頁；院卷第182 頁） 嘉義縣○○鄉○○村0鄰○○路00巷00號 甲基安非他命/ 各施用1 次之數量 無 安明哲於前1 日以持用行動電話門號0000000000，與江柏融持用前述行動電話門號聯繫後，江柏融於左列時間、地點，無償提供甲基安非他命少許予張明德、安明哲2 人而遂行如左之轉讓禁藥。  所犯法條：藥事法第83條第1 項        原審主文：江柏融明知為禁藥而轉讓，累犯，處有期徒刑肆月。扣案如附表二編號1所示之物沒收。 本院主文：原判決撤銷。江柏融明知為禁藥而轉讓，累犯，處有期徒刑參月。扣案如附表二編號1所示之物沒收。       7 江柏融 安明哲 109 年3月27日21時許 嘉義縣大林鎮大埔美工業區內某工地 甲基安非他命/ 施用1 次之數量 無 江柏融於該日17時58分許以持用前述行動電話門號與安明哲持用行動電話門號0000000000聯繫後，江柏融於左列時間、地點，無償提供甲基安非他命少許予安明哲而遂行如左之轉讓禁藥。  所犯法條：藥事法第83條第1 項        原審主文：江柏融明知為禁藥而轉讓，累犯，處有期徒刑參月。扣案如附表二編號1所示之物沒收。 本院主文：原判決撤銷。江柏融明知為禁藥而轉讓，累犯，處有期徒刑貳月。扣案如附表二編號1所示之物沒收。       

附表二：
編號 名稱 數量單位 所有人/持有人/保管人 1 廠牌SONY XPERIA 行動電話（搭配門號0000000000之SIM 卡1 枚） 1 支 江柏融 2 殘渣袋 15個  3 吸食器 1 組  4 玻璃球 3 個  5 斜削吸管 1 支